Guide to the Erich Maria Remarque Papers MSS.095
Fales Library and Special Collections
- Series 2: Writings in Print, 1920-1971; 7.5 Linear Feet in 1 manuscript box and 4 oversized flat boxes.
  - First Hauptkonzert des Musikvereins -- review in Osnabrücker Tages-Zeitung, circa 1920-1923 (Box 133, Folder 9, Item 1)
  - Fourth Hauptkonzert des Musikvereins -- review in Osnabrücker Tages-Zeitung, circa 1920-1922 (Box 133, Folder 9, Item 2)
  - "Auf blinkendem Stahlschuh" -- essay in the Berliner Lokal-Anzeiger, 1926 (Box 133, Folder 9, Item 3)
  - Still-Leben -- excerpt in Berliner Tageblatt und Handelszeitung, 1923 (Box 133, Folder 9, Item 4)
  - Das Lohmeyersche Haus (Johannisstr. 76) -- essay in the Osnabrücker Tages-Zeitung, 1921 (Box 133, Folder 9, Item 5)
  - Hans Jäger: Kranke Liebe -- review in the Osnabrücker Tages-Zeitung, circa 1920-1921 (Box 133, Folder 9, Item 6)
  - Gustav Sack: Der verbummelte Student. Der Namenlose. Paralyse. -- review in the Osnabrücker Tages-Zeitung, circa 1920-1921 (Box 133, Folder 9, Item 7)
  - "Tiefland. Musikdrama von Eugen d'Albert." -- review in the Osnabrücker Tages-Zeitung, circa 1920-1922 (Box 133, Folder 9, Item 8)
  - "Theater, Konzerte. Jedermann. Das Spiel vom Sterben des reichen Mannes. Von Hugo von Hofmannsthal" -- review in the Osnabrücker Tages-Zeitung, circa 1920-1922 (Box 133, Folder 9, Item 9)
  - Goethe: Faust-Tragödie -- theater review in the Osnabrücker Tages-Zeitung, circa 1920-1922 (Box 133, Folder 9, Item 10)
  - Neue Bauten in Osnabrück -- essay in the Osnabrücker Landeszeitung, circa 1920-1922 (Box 133, Folder 9, Item 11)
  - Otto Nicolai: Die lustigen Weiber von Windsor. Oper in 3 Aufzügen -- theater review in Osnabrücker Tages-Zeitung, circa 1920-1922 (Box 133, Folder 9, Item 12)
  - "Lieder- und Balladenabend der Gesangschule von Marie-Anne Bürger" -- review in the Osnabrücker Tages-Zeitung, circa 1920-1922 (Box 133, Folder 9, Item 13)
  - "Haaß-Berkow-Spiele. Auferstehungsspiel - Teufelsspiel" -- review in the Osnabrücker Tages-Zeitung, circa 1920-1922 (Box 133, Folder 9, Item 14)
  - Hans Jäger -- review in the Osnabrücker Tages-Zeitung, circa 1920-1921 (Box 133, Folder 9, Item 15)
  - "Literarischer Abend" -- review in the Osnabrücker Tages-Zeitung, circa 1920-1922 (Box 133, Folder 9, Item 16)
  - "Eine Osnabrücker Sehenswürdigkeit" -- essay in the Osnabrücker Landeszeitung, circa 1920-1922 (Box 133, Folder 9, Item 17)
  - "Theater, Konzerte. Jedermann. Das Spiel vom Sterben des reichen Mannes. Von Hugo von Hofmannsthal" -- review in the Osnabrücker Tages-Zeitung, circa 1920-1922 (Box 133, Folder 9, Item 18)
  - "Was ist das Leben? Die Schönheit alter Häuser und Gassen in Osnabrück"and "Im Schatten der Türme Osnabrücks" -- writings in Osnabrücker Landeszeitung, 1921 (Box 133, Folder 9, Item 19)
  - "Wie soll sich der Herr anziehen? Herrenmode 1924. - Warum ist Eleganz Mode? - Der Stabili-sierungsstil. - Grau die große Farbe. - Kammgarn und Gabardine. - Der neue Mantel" -- essay in the Hannoverscher Kurier (Box 133, Folder 9, Item 20)
  - "Gespräche beim Faust" -- writing in the Osnabrücker Landeszeitung, circa 1920-1922 (Box 133, Folder 9, Item 21)
  - "Intermezzo" -- poem in the Osnabrücker Tageblatt, undated (Box 133, Folder 9, Item 22)
  - "Bohême-Weihnacht. Nach der Skizze zum dritten Akte des Bühnenwerkes: 'Bubi'" -- writing in the Osnabrücker Tageblatt, 1920 (Box 133, Folder 9, Item 23)
  - "Liebesdécadence" -- story in the Berliner Leben, 1923 (Box 133, Folder 9, Item 24)
  - Vortragsabend der Opernschule P. Salomon -- review in the Osnabrücker Tages-Zeitung, circa 1920-1922 (Box 134, Folder 10, Item 1)
  - "Die Faschingsfee - Operette von Emmerich Kálmán" -- review in Osnabrücker Tages-Zeitung, circa 1920-1922 (Box 134, Folder 10, Item 2)
  - "Zwei Modeschauen. I. Kleid- und Hausschmuck" -- review in Hannoverscher Kurier, circa 1920-1922 (Box 134, Folder 10, Item 3)
  - Gerrit Engelke: Rhythmen des neuen Europa -- review in the Osnabrücker Tages-Zeitung, circa 1920-1923 (Box 134, Folder 10, Item 4)
  - "Stadttheater. 'Rigoletto', Oper in 4 Akten von Giuseppe Verdi" -- review in the Osnabrücker Tages-Zeitung, circa 1920-1922 (Box 134, Folder 10, Item 5)
  - "Tanzgastspiel Hannelore Ziegler" -- review in the Osnabrücker Tages-Zeitung, circa 1920-1922 (Box 134, Folder 10, Item 6)
  - "3. Kammermusikabend des Musikvereins Osnabrück" review in the Osnabrücker Tages-Zeitung, circa 1920-1922 (Box 134, Folder 10, Item 7)
  - "Stadttheater. 'Ein Walzertraum.' Operette von Johann Strauß" -- review in the Osnabrücker Tages-Zeitung, circa 1920-1922 (Box 134, Folder 10, Item 8)
  - "Literarischer Abend. Richard Dehmel" -- review in the Osnabrücker Tages-Zeitung, circa 1920-1922 (Box 134, Folder 10, Item 9)
  - "Spuk in der Schmiedestraße" -- essay in the Hannoverscher Kurier, 1922 (Box 134, Folder 10, Item 10)
  - "Vortrag Dr. Roenneke über Strindberg" -- review in the Hannoverscher Kurier, circa 1922-1924 (Box 134, Folder 10, Item 11)
  - "Sonatenabend" -- review in the Osnabrücker Tages-Zeitung, circa 1920-1922 (Box 134, Folder 10, Item 12)
  - "Philharmonisches Konzert am Donnerstag, 17. März" -- review in the Osnabrücker Tages-Zeitung, circa 1920-1922 (Box 134, Folder 10, Item 13)
  - "Philharmonisches Konzert am Donnerstag, 17. März" -- review in the Osnabrücker Tages-Zeitung, circa 1920-1922 (Box 134, Folder 10, Item 14)
  - Abschied -- poem in the Osnabrücker Tageblatt, 1920 (Box 134, Folder 10, Item 15)
  - "Ehre. Schauspiel in 4 Akten von Herm. Sudermann" -- review in the Osnabrücker Tages-Zeitung, circa 1920-1922 (Box 134, Folder 10, Item 16)
  - "'Der Freischütz,' Oper in 3 Akten von Carl Maria von Weber" -- review in the Osnabrücker Tages-Zeitung, circa 1920-1922 (Box 134, Folder 10, Item 17)
  - "Osnabrücker Bauten. Baustile in Osnabrück" -- essay in the Osnabrücker Tageblatt, circa 1920-1922 (Box 134, Folder 10, Item 18)
  - "Das Karussell am Nikolaifriedhof" -- essay in Hannoverscher Kurier, circa 1920-1922 (Box 134, Folder 10, Item 19)
  - "'Das goldene Kreuz' Oper in 2 Akten von Ignaz Brühl" -- review in the Osnabrücker Tages-Zeitung, circa 1920-1922 (Box 134, Folder 10, Item 20)
  - "Vom Büchertisch," "Ich und Du," and "Nocturne" -- poems in the Osnabrücker Tageblatt, 1920 (Box 134, Folder 10, Item 21)
  - "2. Literarischer Abend" -- review in the Osnabrücker Tages-Zeitung, circa 1920-1922 (Box 134, Folder 10, Item 22)
  - "Haaß-Berkow-Spiele. Auferstehungsspiel - Teufelsspiel" -- review in the Osnabrücker Tages-Zeitung, circa 1920-1922 (Box 134, Folder 10, Item 23)
  - Gerrit Engelke: Rhythmen des neuen Europa -- review in the Osnabrücker Tages-Zeitung, circa 1920-1923 (Box 134, Folder 10, Item 24)
  - "Haaß-Berkow-Spiele. 'Paradiesspiel' und 'Totentanz' -- review in the Osnabrücker Tages-Zeitung, circa 1920-1922 (Box 134, Folder 10, Item 25)
  - "Die Herbstausstellung" -- essay, circa 1920-1923 (Box 134, Folder 10, Item 26)
  - "Liebesdecadence" -- writing in the Berliner Leben, 1923 (Box 133, Folder 11, Item 1)
  - Der Funke Leben / Spark of Life -- chapter in Echo, 1952 (Box 133, Folder 11, Item 2)
  - "Erich Maria Remarque..." -- in Prospekt des Propyläen-Verlags, undated (Box 133, Folder 11, Item 3)
  - "Be Vigilant!" -- writing in the Daily Express (London), 1956 (Box 133, Folder 11, Item 4)
  - Flohmarkt, undated (Box 133, Folder 11, Item 5)
  - "Aussichten im modernen Autobau" -- essay in Der Montag (Berlin), 1926 (Box 133, Folder 11, Item 6)
  - "Reisen im Kraftwagen. Von Ernst Winter" -- essay in Hannoverscher Kurier, 1924 (Box 133, Folder 11, Item 7)
  - Großstadtverkehr -- in Sport im Bild (Berlin), undated (Box 133, Folder 11, Item 8)
  - " Von der Deutschen... [Automobilausstellung?]" -- in Sport im Bild (Berlin), undated (Box 133, Folder 11, Item 9)
  - "Mit dem Kraftwagen im Gebirge" -- essay in GDA-Rundschau, 1925 (Box 133, Folder 11, Item 10)
  - "Mit dem Kraftwagen im Gebirge" -- essay in GDA-Rundschau, 1925 (Box 133, Folder 11, Item 11)
  - "Über die Heide. Eine Frühlingsfahrt mit dem Hansa-Wagen" -- essay in GDA-Rundschau, 1925 (Box 133, Folder 11, Item 12)
  - "Über die Heide. Eine Frühlingsfahrt mit dem Hansa-Wagen" -- essay in GDA-Rundschau, 1925 (Box 133, Folder 11, Item 13)
  - "Besuch mit dem NAG bei Buddha" -- essay in GDA-Rundschau, 1925 (Box 133, Folder 11, Item 14)
  - "Besuch mit dem NAG bei Buddha" -- essay in GDA-Rundschau, 1925 (Box 133, Folder 11, Item 15)
  - "Fahrt durch ein Märchen" -- essay in Sport im Bild (Berlin), undated (Box 133, Folder 11, Item 16)
  - "Wenn man das Auto zu Hause läßt" -- essay in Basler Automobil-Nachrichten, 1924 (Box 133, Folder 11, Item 17)
  - "Mit dem NAG ins Skigelände" -- essay in the GDA-Rundschau, 1926 (Box 133, Folder 11, Item 18)
  - "Der Contibuben achter Streich" -- poem in the Echo Continental (Hannover), 1925 (Box 133, Folder 12, Item 1)
  - "Der Contibuben Heimweh nach Flock und Karo" -- poem in the Echo Continental (Hannover), 1926 (Box 133, Folder 12, Item 2)
  - Im Westen nichts Neues / All Quiet on the Western Front -- excerpt in Revista literaria, 1932 (Box 134, Folder 13, Item 1)
  - Zeit zu leben und Zeit zu sterben / A Time to Love and a Time to Die -- excerpt in Blickpunkt - Die junge Zeitschrift, 1963 (Box 134, Folder 13, Item 2)
  - Interview with Remarque in Blickpunkt - Die junge Zeitschrift, 1963 (Box 134, Folder 13, Item 2a)
  - Der Funke Leben / Spark of Life -- excerpt in Swedish, circa 1952 (Box 134, Folder 13, Item 3)
  - Schatten im Paradies / Shadows in Paradise -- excerpt in Quick (Munich), 1971 (Box 134, Folder 13, Item 4)
  - "Das Glück der stählernen Pferde" by Juan de Lavalette -- writing in Hermann Hoffmann's Monatshefte, 1925 (Box 134, Folder 13, Item 5)
  - "Das Glück der stählernen Pferde" by Juan de Lavalette -- writing in Hermann Hoffmann's Monatshefte, 1925 (Box 134, Folder 13, Item 6)
  - "Kai", circa 1923-1924 (Box 133, Folder 14, Item 1)
  - "Silhouette vom Jang-Tse-Kiang" -- galley proof, circa 1923-1924 (Box 133, Folder 14, Item 2)
  - "Der Teppichweber von Beirut" -- short story in the Thüringer Allgemeine Zeitung, 1924 (Box 133, Folder 14, Item 3)
  - Luft-Ritt mit dem "Lokal-Anzeiger" by Ermare -- essay in the Berliner Lokal-Anzeiger, 1926 (Box 133, Folder 14, Item 4)
  - "Das Planetenauto" -- short story in the Berliner Lokal-Anzeiger, circa 1924 (Box 133, Folder 14, Item 5)
  - "Der letzte Omnibus" -- essay in the Berliner Lokal-Anzeiger, circa 1926 (Box 132, Folder 14, Item 6)
  - "Hochzeit im Dorfteich" -- short story in Pommersche Tagespost, circa 1924 (Box 133, Folder 14, Item 7)
  - "Froschkonzert" -- essay in the Berliner Lokal-Anzeiger, circa 1924 (Box 133, Folder 14, Item 8)
  - "Der Stern gucker auf dem Neumarkt" -- essay in the Osnabrücker Tages-Zeitung, circa 1921 (Box 133, Folder 14, Item 9)
  - "Jahrgang 1902. Ernst Gläsers Roman" -- review, circa 1928 (Box 133, Folder 14, Item 10)
  - "Praktisches Reisen. Was man beachten sollte!" -- essay in the Hannoverscher Kurier, 1925 (Box 132, Folder 14, Item 11)
  - "Kleine Nachtmusik. Von Erre" -- essay in Hannoverscher Kurier, circa 1925 (Box 133, Folder 14, Item 12)
  - "Notschrei durch die Nacht. Von Erre" -- essay in Hannoverscher Kurier, circa 1925 (Box 133, Folder 14, Item 13)
  - "Sommersende" -- essay in the Berliner Lokal-Anzeiger, 1926 (Box 133, Folder 14, Item 14)
  - "Vom Austernräuber zum Dichter" -- article in the Berliner Lokal-Anzeiger, circa 1925-1926 (Box 133, Folder 14, Item 15)
    Article about Jack London.
  - "Die Versuchung des Kung" -- short story in the Hannoverscher Kurier, 1924 (Box 133, Folder 14, Item 16)
  - "Inshalla" -- short story in the Hannoverscher Kurier, circa 1923-1924 (Box 133, Folder 14, Item 17)
  - "Die Dame und der kleine Wagen" -- article in Der Montag, 1926 (Box 133, Folder 14, Item 18)
  - "Avus-Impressionen" -- article in the Berliner Lokal-Anzeiger, circa 1926 (Box 133, Folder 14, Item 19)
  - "Im Schatten der Türme Osnabrücks. Oh la la-Bühnenball" -- article in Osnabrücker Landeszeitung, circa 1920-1922 (Box 133, Folder 14, Item 20)
  - "Wandern mit dem Kraftrad" -- article in Der Montag, 1926 (Box 133, Folder 14, Item 21)
  - "Herbstregen" -- article in the Hannoverscher Kurier, 1922 (Box 133, Folder 14, Item 22)
  - "Erre. Das Chamäleon" -- short story in the Berliner Lokal-Anzeiger, circa 1926 (Box 133, Folder 14, Item 23)
  - "Die Versuchung des Kung" -- galley proof, circa 1924 (Box 133, Folder 14, Item 24)
  - "Indischer Tempeltanz" -- galley proof, circa 1924 (Box 133, Folder 14, Item 25)
  - "Abendlied" -- poem in the Osnabrücker Tageblatt, circa 1920-1923 (Box 133, Folder 14, Item 26)
  - "Abschied" -- poem in the Osnabrücker Tageblatt, 1920 (Box 133, Folder 14, Item 27)
  - "Wundertätiges Wartezimmer" -- article in the Berliner Lokal-Anzeiger, 1926 (Box 133, Folder 14, Item 28)
- Series 3A: Correspondence from Remarque, 1921-1969; 0.5 Linear Feet in 1 manuscript box.
  This series mostly contains personal correspondence, telegrams, and postcards written by Remarque.
  - Jeanne Zambona, 1934 (Box 85, Folder 1, Item 1)
  - Ruth Albu, circa 1931-1935 (Box 85, Folder 2, Item 1-22)
  - Natasha Paley Wilson, circa 1941-1950 (Box 85, Folder 3, Item 1-42)
  - Paulette Goddard, circa 1957-1969 (Box 85, Folder 4, Item 1-58)
    Also includes some telegrams from Harriet Pilpel, Greenbaum, Wolff & Ernst
  - Lolott, 1921 (Box 85, Folder 5, Item 1)
  - Doktor Jacqui, 1932 (Box 85, Folder 5, Item 2-3)
  - L.H.W., circa 1960 (Box 85, Folder 5, Item 4)
  - "Kleiner Affe", undated (Box 85, Folder 6, Item 1)
  - Unknown addressee, undated (Box 85, Folder 6, Item 2)
  - Paulette Goddard, undated (Box 85, Folder 6, Item 3)
  - "Zauber und Süße", undated (Box 85, Folder 6, Item 4)
  - Gustav Heinemann, 1968 (Box 85, Folder 7, Item 1)
  - "My gorgeous Darling", undated (Box 85, Folder 7, Item 2)
  - "Star Magnolia", undated (Box 85, Folder 7, Item 3)
  - "Princess of Courréges", undated (Box 85, Folder 7, Item 4)
  - "My Love", undated (Box 85, Folder 7, Item 5)
  - Frederick A. Rohn, 1951 (Box 85, Folder 8, Item 1)
  - Felix Guggenheim, 1951 (Box 85, Folder 8, Item 2-3)
  - Albert Spaeth, 1951 (Box 85, Folder 8, Item 4)
  - Felix Guggenheim, 1951 (Box 85, Folder 8, Item 5)
  - Sam Salz, 1951 (Box 85, Folder 8, Item 6)
  - Textile Museum in Washington, D. C., 1952 (Box 85, Folder 8, Item 7)
  - Jean-Marie d' Amat, 1952 (Box 85, Folder 8, Item 8)
  - Erich Eichner, 1952 (Box 85, Folder 8, Item 9)
  - José Olympio, 1952 (Box 85, Folder 8, Item 10-10a)
  - Maria Horch, 1952 (Box 85, Folder 8, Item 11)
  - Hans Zander, 1952 (Box 85, Folder 8, Item 12)
  - Luiselotte Enderle/Münchner Illustrierte, 1952 (Box 85, Folder 8, Item 13)
  - Verlag Kurt Desch, 1952 (Box 85, Folder 8, Item 14)
  - United Artists Co., 1952 (Box 85, Folder 8, Item 15)
  - Friedrich Torberg, 1952 (Box 85, Folder 8, Item 16)
  - Robert Lantz, 1952 (Box 85, Folder 8, Item 17)
  - Grete Niggenmeier, 1952 (Box 85, Folder 8, Item 18)
  - J. Boehme, 1952 (Box 85, Folder 8, Item 19)
  - Felicitas von Reznicek, 1952 (Box 85, Folder 8, Item 20)
  - Van Holkema & Warendorf N. V., 1952 (Box 85, Folder 8, Item 21)
  - Caio Mario Cattaboni, 1952 (Box 85, Folder 8, Item 22)
  - Otto Caracciola Weinhandlung, 1952 (Box 85, Folder 8, Item 23)
  - Felix Guggenheim, 1952 (Box 85, Folder 8, Item 24)
  - Amerikanischer Universal - Verleih, 1952 (Box 85, Folder 8, Item 25)
  - Jeanne Zambona, 1952 (Box 85, Folder 8, Item 26)
  - Marga Land, 1952 (Box 85, Folder 8, Item 27)
  - Friedrich Torberg, 1952 (Box 85, Folder 8, Item 28)
  - Prafulla Ch. Das, 1952 (Box 85, Folder 8, Item 29)
  - Circular, 1953 (Box 85, Folder 8, Item 30)
    Written with Paulette Goddard
  - Masini & Cipriani, 1955 (Box 85, Folder 8, Item 31)
  - Aldo Natali, 1955 (Box 85, Folder 8, Item 32-33)
  - Verlag d. Druckhauses Tempelhof, 1951 (Box 85, Folder 8, Item 34)
  - Aldo Natali, 1955 (Box 85, Folder 8, Item 35-38)
  - Paulette Goddard, 1951, 1955 (Box 85, Folder 9, Item 1-2)
  - Friedrich Torberg, 1955 (Box 85, Folder 9, Item 2a)
  - Paulette Goddard, 1955-1960 (Box 85, Folder 9, Item 2b-4a)
  - Florist, 1969 (Box 85, Folder 9, Item 5)
  - Unknown addressee, undated (Box 85, Folder 9, Item 6)
  - "Alice", undated (Box 85, Folder 9, Item 7)
  - "Darling", undated (Box 85, Folder 9, Item 8)
  - Paulette Goddard, undated (Box 85, Folder 9, Item 9-9a)
  - Douglas Sirk, undated (Box 85, Folder 9, Item 10)
  - Carroll R. B. Righter, undated (Box 85, Folder 9, Item 11)
  - Deutsche Akademie für Sprache und Dichtung, undated (Box 85, Folder 9, Item 12)
  - Paulette Goddard, undated (Box 85, Folder 9, Item 13-14)
  - Hotel Ritz, undated (Box 85, Folder 9, Item 15)
  - Hotel De Lorenzo, undated (Box 85, Folder 9, Item 16)
  - Paulette Goddard, undated (Box 85, Folder 9, Item 17)
  - Unknown sender, undated (Box 85, Folder 9, Item 18)
  - Paulette Goddard, undated (Box 85, Folder 9, Item 18a)
  - Leos flowershop, undated (Box 85, Folder 9, Item 18a)
  - Walter Schwed, undated (Box 85, Folder 9, Item 19)
  - Carlo Raguzzi, undated (Box 85, Folder 9, Item 20)
  - Tullio Silva, undated (Box 85, Folder 9, Item 21-22)
  - "Gustl", undated (Box 85, Folder 9, Item 23)
  - Unknown addressee, undated (Box 85, Folder 9, Item 24)
  - "Darling", undated (Box 85, Folder 9, Item 25)
  - Carlo Delfino, 1931 (Box 85, Folder 9, Item 26-27)
  - "Darling", undated (Box 85, Folder 9, Item 28-29)
  - Valentino Bompiani, undated (Box 85, Folder 10, Item 1)
  - CWK Gleerup, 1969 (Box 85, Folder 10, Item 2-2a)
  - Reply cards regarding Remarque's 70th Birthday, 1968 (Box 85, Folder 10, Item 3)
  - Unknown sender, undated (Box 85, Folder 10, Item 4)
- Series 3B: Correspondence to Remarque, 1920-1970; 1.75 Linear Feet in 4 manuscript boxes.
  This series contains mostly personal correspondence to Remarque.
  - Peter Remark, 1932-1954 (Box 85, Folder 1, Item 1-37)
  - Erna Remark, 1929-1954 (Box 85, Folder 2, Item 1-6)
  - Peter Remark, 1964 (Box 85, Folder 2, Item 7)
  - Erna Remark, 1966-1969 (Box 85, Folder 2, Item 8-11)
  - Elfriede Remark, 1932 (Box 85, Folder 3, Item 1)
  - Claire Lehmkuhl, 1948 (Box 85, Folder 3, Item 2)
    About Elfriede Remark
  - Egon-Arthur Schmidt, 1950 (Box 85, Folder 3, Item 3)
  - Erna Remark, 1952 (Box 85, Folder 3, Item 4)
    Includes clipping from the Arc de Triomphe Film
  - Aloys Remark, 1954-1968 (Box 85, Folder 4, Item 1-3)
  - Maria Hoberg, 1930 (Box 85, Folder 5, Item 1)
  - Franz G. Vogt, 1932 (Box 85, Folder 5, Item 2)
  - Hermann Britz, 1947 (Box 85, Folder 5, Item 3)
  - Heinrich Siefker, 1948 (Box 85, Folder 5, Item 4)
  - Hedwig Bertram, 1948 (Box 85, Folder 5, Item 5)
  - H. Reißner, 1956 (Box 85, Folder 5, Item 6)
  - Maria Schatinsky, 1963 (Box 85, Folder 5, Item 7)
  - Hedi Siefker, 1963 (Box 85, Folder 5, Item 8)
  - Robert Laermann, 1964 (Box 85, Folder 5, Item 9)
  - Stadtsparkasse Osnabrück, 1965 (Box 85, Folder 5, Item 10)
  - P. Raming, 1965 (Box 85, Folder 5, Item 11)
  - Robert Laermann, 1966 (Box 85, Folder 5, Item 12)
  - Ludwig Bäte, 1966-1967 (Box 85, Folder 5, Item 13-14)
  - Gudula Budke, 1967 (Box 85, Folder 5, Item 15)
  - Wilhelm Voss, 1967 (Box 85, Folder 5, Item 16)
  - Johann Spratte, 1967 (Box 85, Folder 5, Item 17)
  - Neue Osnabrück Zeitung/Horst Höweler, 1967 (Box 85, Folder 5, Item 18)
  - Karla Henkelmann, 1968 (Box 85, Folder 5, Item 19)
  - Heinz Pieper, 1968 (Box 85, Folder 5, Item 20)
  - Friedrich Vordemberge, 1969 (Box 85, Folder 5, Item 21)
  - Ilsetraut Lindemann, 1970 (Box 85, Folder 5, Item 22)
  - H. G. Hoberg, 1970 (Box 85, Folder 5, Item 23)
  - Günter Gust, 1970 (Box 85, Folder 5, Item 24)
  - Hanns-Gerd Rabe, 1963-1970 (Box 85, Folder 6, Item 1-6)
  - Stadt Osnabrück/H. Heumann, 1963-1968 (Box 85, Folder 7, Item 1-7)
  - Stadtsparkasse Osnabrück, 1967 (Box 85, Folder 7, Item 8)
  - Carl Meffert, undated (Box 85, Folder 8, Item 1)
  - Hermann Vogt, undated (Box 85, Folder 8, Item 2)
  - Unknown sender, undated (Box 85, Folder 8, Item 3)
    Contains photo of Lieselotte
  - Unknown sender, circa 1920-1933 (Box 85, Folder 8, Item 4)
  - "Wo bist Du", undated (Box 85, Folder 8, Item 5-7)
  - S. B. O, undated (Box 85, Folder 8, Item 8)
  - Hans Nitzschke/Gruppe K, 1926 (Box 85, Folder 8, Item 9)
  - "Gretetante", 1926 (Box 85, Folder 8, Item 10)
  - "Yolla", 1929 (Box 85, Folder 8, Item 11)
  - Sascha Heinz Thurn und Taxis, 1929 (Box 85, Folder 8, Item 12)
  - "Marianne", circa 1930 (Box 85, Folder 8, Item 13)
    Abriged diary of Harry Graf Kessler
  - T. Gürdisühli, 1931 (Box 85, Folder 8, Item 14)
  - "Stups", 1932 (Box 85, Folder 8, Item 15-16)
  - Frances Kenchel, 1932 (Box 85, Folder 8, Item 17)
  - Hugo Heufers, 1932 (Box 85, Folder 8, Item 18)
  - "Hé", 1932 (Box 85, Folder 8, Item 19)
  - Heinz Hagen, 1932 (Box 85, Folder 8, Item 20)
  - "Maus", 1932 (Box 85, Folder 8, Item 21)
  - "Maria", 1932 (Box 85, Folder 8, Item 22)
  - Carl L. Meyn, 1932 (Box 85, Folder 8, Item 23-24)
  - "Werner", 1932 (Box 85, Folder 8, Item 25-26)
  - Catherine Wehnert, 1932 (Box 85, Folder 8, Item 27)
  - Carl L. Meyn, 1932 (Box 85, Folder 8, Item 28)
  - Kiki Leewald, 1932 (Box 85, Folder 8, Item 29)
  - H. Uhland, 1932 (Box 85, Folder 8, Item 30)
  - Dorothea von Bethensy, 1932 (Box 85, Folder 8, Item 31-32)
  - Dorothea von Bethensy, after 1933 (Box 85, Folder 9, Item 1)
  - Unknown sender, undated (Box 85, Folder 9, Item 2)
  - "Geminy", undated (Box 85, Folder 9, Item 3)
  - Blanquite, undated (Box 85, Folder 9, Item 4)
  - "Trudi", undated (Box 85, Folder 9, Item 5)
  - Mimi Pecci Blunt, undated (Box 85, Folder 9, Item 6)
  - Ernst Fitzler, 1933 (Box 85, Folder 9, Item 7)
  - "Hannchen", 1935 (Box 85, Folder 9, Item 8)
  - Ernst Samby, 1936 (Box 85, Folder 9, Item 9)
  - Robert Goldstein, 1937 (Box 85, Folder 9, Item 10)
  - "Ferdinand", 1937 (Box 85, Folder 9, Item 11)
  - Bettina Yvanny, 1937 (Box 85, Folder 9, Item 12)
  - Ludwig Isenburg, 1937 (Box 85, Folder 9, Item 13)
  - Wolf Bauer, Yvonne Bauer, 1937 (Box 85, Folder 9, Item 14)
  - "Carla", 1939 (Box 85, Folder 9, Item 15)
  - Ernst von Harringa, undated (Box 85, Folder 10, Item 1)
  - "B.", undated (Box 85, Folder 10, Item 2)
  - Friedrich Vordemberge, undated (Box 85, Folder 10, Item 3)
  - Jane Boese, undated (Box 85, Folder 10, Item 4)
  - Theater Director in Herborn to Erich Sommer, 1944 (Box 85, Folder 10, Item 5)
  - Sofie Fleddermann, 1946 (Box 85, Folder 10, Item 6)
  - Robert Pick, 1946 (Box 85, Folder 10, Item 7)
  - Greta Keller, 1947 (Box 85, Folder 10, Item 8)
  - Carla Vitelleschi, 1948 (Box 85, Folder 10, Item 9)
  - "Babette", undated (Box 85, Folder 10, Item 10)
  - "Otti", "Bach", Augusto Pencolati, undated (Box 85, Folder 11, Item 1)
  - Sigrid Gerschel, undated (Box 85, Folder 11, Item 2)
  - Carla Vitelleschi, undated (Box 85, Folder 11, Item 3)
  - "Polly", undated (Box 85, Folder 11, Item 4)
  - Serge Lang, undated (Box 85, Folder 11, Item 5)
  - Jane Boese, undated (Box 85, Folder 11, Item 6)
  - "H.", undated (Box 85, Folder 11, Item 7)
  - "Wo bist Du", undated (Box 85, Folder 11, Item 8)
  - Pilz, undated (Box 85, Folder 11, Item 9)
  - Kischi Benatzky, undated (Box 85, Folder 11, Item 10)
  - "Christinchen", undated (Box 85, Folder 11, Item 11)
  - Jack Gogh, undated (Box 85, Folder 11, Item 12)
  - Jane Boese, undated (Box 85, Folder 11, Item 13)
  - "Dorothy", undated (Box 85, Folder 11, Item 14)
  - Puppi, undated (Box 85, Folder 11, Item 15)
  - Helen Wagner, undated (Box 85, Folder 11, Item 16)
  - Jane Boese, undated (Box 85, Folder 11, Item 17-18)
  - "Wo bist Du", "M", undated (Box 85, Folder 11, Item 19)
  - "Peggy", undated (Box 85, Folder 11, Item 20)
  - "Konga", undated (Box 85, Folder 11, Item 21)
  - Leonie Dupard, undated (Box 85, Folder 11, Item 22)
  - "Jamy", undated (Box 85, Folder 11, Item 23)
  - "Madelène", undated (Box 85, Folder 11, Item 24)
  - Michael Murdard, undated (Box 85, Folder 11, Item 25)
  - Gertrud Voigt, 1932 (Box 85, Folder 12, Item 1)